【裁判字號】    99,訴,1108
【裁判日期】    991213
【裁判案由】    違反毒品危害防制條例
【裁判全文】
臺灣屏東地方法院刑事判決              99年度訴字第1108號
公  訴  人  臺灣屏東地方法院檢察署檢察官
被      告  劉家良
上列被告因毒品危害防制條例案件，經檢察官提起公訴（99年度
毒偵字第1809號），被告就被訴事實為有罪之陳述，經告知簡式
審判程序之旨，並聽取被告與公訴人之意見後，本院合議庭裁定
由受命法官獨任進行簡式審判程序，本院判決如下：
    主  文
劉家良施用第二級毒品，累犯，處有期徒刑柒月；扣案之第二級
毒品甲基安非他命壹包（含包裝袋，驗前淨重零點貳伍公克、驗
後淨重零點貳肆伍公克），沒收銷燬之。
    事  實
一、劉家良前因施用毒品案件，經本院裁定送觀察勒戒後，因認
    有繼續施用毒品之傾向，又經本院裁定令入戒治處所施以強
    制戒治，並於民國89年11月16日入所戒治，嗣經停止戒治後
    又經撤銷，而再度入所戒治，迄於91年1 月15日戒治執行完
    畢出所，並經臺灣屏東地方法院檢察署檢察官於91年2 月19
    日以91年度戒毒偵字第42號不起訴處分確定。劉家良於上開
    強制戒治執行完畢釋放後之5 年內，復因施用毒品案件，除
    經送強制戒治外，並經本院以91年度易字第805 號判處有期
    徒刑8 月，再經臺灣高等法院高雄分院以91年度上易字第17
    41號判決駁回上訴確定，並已執行完畢；嗣復因多次施用毒
    品案件，先後經本院以94年度簡字第151 號判處有期徒刑3
    月、以94年度簡字第1425號判處有期徒刑6 月、以96年度易
    字第120 號判處有期徒刑10月（減刑為有期徒刑5 月）確定
    ，亦均已執行完畢；又因施用毒品案件，經本院以96年度易
    字第681 號判處有期徒刑1 年6 月，並撤回上訴確定，嗣經
    入監執行後，於98年1 月6 日因縮短刑期執行完畢。詎劉家
    良仍不知悔改，竟基於施用第二級毒品之犯意，於99年7 月
    21日凌晨1 時許，在其屏東縣潮州鎮○○路465 號住處內，
    以將甲基安非他命置入玻璃球內燒烤，再吸食其煙霧之施用
    方式，施用甲基安非他命1 次。嗣於99年7 月23日22時30分
    許，在屏東縣潮州鎮○○路141 巷口，為警查獲，經徵得其
    同意採尿送驗結果呈甲基安非他命陽性反應，並扣得第二級
    毒品甲基安非他命1 包（含包裝袋，驗前淨重0.25公克、驗
    後淨重0.245 公克），始獲上情。
二、案經屏東縣政府警察局潮州分局報告臺灣屏東地方法院檢察
    署檢察官偵查起訴。
    理  由
一、本件被告劉家良所犯係死刑、無期徒刑、最輕本刑為3 年以
    上有期徒刑以外之罪，其於準備程序中就被訴事實為有罪之
    陳述，經本院告知簡式審判程序之旨，並聽取公訴人及被告
    意見後，合議庭裁定由受命法官獨任進行簡式審判程序，合
    先敘明。
二、訊據被告劉家良對於上揭時、地，施用第二級毒品甲基安非
    他命之事實，坦承不諱；而被告為警查獲所採之尿液檢體，
    經送台灣檢驗科技股份有限公司以酵素免疫法及氣相層析質
    譜法檢驗結果，呈現甲基安非他命陽性反應，此有台灣檢驗
    科技股份有限公司99年8 月13日濫用藥物檢驗報告暨屏東縣
    政府警察局潮州分局尿液代號與真實姓名對照表（尿液代號
    ：潮警分A00000000 號）各1 份附卷可稽；且扣案之晶體1
    包，經送高雄醫學大學附設中和紀念醫院鑑驗之結果，確含
    有第二級毒品甲基安非他命成分（含包裝袋，驗前淨重0.25
    公克、驗後淨重0.245 公克）無訛，有該醫院99年11月12日
    檢驗報告1 份在卷可佐，是被告施用第二級毒品之犯行，堪
    以認定，應予依法論科。
三、核被告所為，係犯毒品危害防制條例第10條第2 項之施用第
    二級毒品罪。被告持有第二級毒品後進而施用，其持有之低
    度行為應為施用之高度行為所吸收，故不另論其持有毒品罪
    。又被告前有如前揭犯罪事實欄所載論罪科刑及執行完畢之
    紀錄，此有臺灣高等法院被告前案紀錄表1 份在卷可佐，是
    被告於有期徒刑執行完畢後，5 年內故意再犯本件有期徒刑
    以上之罪，為累犯，應依法加重其刑。本院審酌被告施用毒
    品，足以戕害其身心，滋生其他犯罪，惡化治安，嚴重損及
    公益，且被告前曾犯有施用毒品，復經觀察勒戒及強制戒治
    執行完畢，再因多次施用毒品案件，經法院判刑確定，其竟
    再為本件施用毒品犯行，顯見其不思悔改，自我控制能力亦
    顯不佳；惟另考量被告於犯後已能坦承犯行，而其施用毒品
    之行為於本質上係屬自我戕害行為，反社會性之程度應屬較
    低，兼衡其之犯罪動機、目的、智識程度等一切情狀，認檢
    察官具體求刑有期徒刑7 月，應屬適當，爰量處如主文所示
    之刑。扣案之晶體1 包，業經高雄醫學大學附設中和紀念醫
    院鑑驗確含有第二級毒品甲基安非他命無訛，已如前述，而
    包裝袋與其上殘留之毒品，已難以分析剝離，俱應依毒品危
    害防制條例第18條第1 項前段規定，不問屬於犯人與否，均
    併宣告沒收銷燬之，至於送鑑耗損之甲基安非他命晶體，既
    已滅失，自無庸再予宣告沒收銷燬之必要。
據上論斷，應依刑事訴訟法第273 條之1 第1 項、第299 條第1
項前段，毒品危害防制條例第10條第2 項、第18條第1 項前段，
刑法第11條前段、第47條第1 項，判決如主文。
本案經檢察官鍾佩真到庭執行職務。
中    華    民    國    99    年    12    月    13    日
                  刑事第二庭  法  官  楊宗翰
以上正本證明與原本無異。
如不服本判決，應於收受送達後10日內向本院提出上訴書狀。
中    華    民    國    99    年    12    月    13    日
                              書記官  鍾小屏
附錄本判決論罪科刑法條全文：
毒品危害防制條例第10條
施用第一級毒品者，處6月以上5年以下有期徒刑。
施用第二級毒品者，處3年以下有期徒刑。

司法院資訊處製作；財團法人民間司法改革基金會備份。
